【裁判字號】    89,訴,1085
【裁判日期】    890808
【裁判案由】    清償借款
【裁判全文】
臺灣臺南地方法院民事判決  八十九年度訴字第一○八五號
    原      告  彰化商業銀行股份有限公司中華路分行
    法定代理人  甲○○
    訴訟代理人  丙○○
    被      告  丁○○
                            身.
                乙○○      住.
                            身.
                戊○○      住.
                            身.
右當事人間請求清償借款事件，本院判決如左：
    主    文
被告丁○○、乙○○應連帶給付原告新台幣佰肆拾肆萬仟佰陸拾肆元，及如附
表所示之利息及違約金。
被告戊○○應給付原告新台幣伍拾萬貳仟貳佰捌拾捌元，及自民國八十八年二月二
十六日起至清償日止，按週年利率百分之九‧八四計算之利息，及自民國八十八年三
月二十六日起至民國八十八年九月二十五日止，按上開利率百分之十；自民國八十八
年九月二十六日起至清償日止，按上開利率百分之二十計付之違約金。
訴訟費用由被告丁○○、乙○○負擔十分之九，被告戊○○負擔十分之一。
    事    實
甲、原告方面：
一、聲明：求為判決如主文所示。
二、陳述：
(一)被告丁○○於民國  (下同)八十四年六月十二日邀同被告乙○○為連帶保證人向
    原告借款新台幣  (下同)佰萬元，約定自八十四年六月十二日起，以每一個月
    為一期，共分二四０期，按期於當月十二日平均攤還本息，利息按原告銀行訂定
    之基本放款利率加百分之一‧二五現為百分之九‧一九按月計付，並約定未按期
    攤還本息時，除按原借款利率給付遲延利息外，其逾期在六個月以內者，另按上
    開利率之一成計付違約金，逾期六個以上者，其超逾六個月部份，按上開利率之
    二成計付違約金。惟本項借款僅攤還至八十八年一月十一日止，尚欠貳佰零萬
    壹佰玖拾元，當時利息為週年利率百分之九．一九  (如附表編號一)，本息即
    未為繳付。
(二)被告丁○○又於八十六年十一月十一日邀同被告乙○○為連帶保證人向原告借款
    玖拾萬元，約定自八十六年十一月十一日起，以每一個月為一期，共分二四０期
    ，按期於當月十一日平均攤還本息，利息按原告銀行訂定之基本放款利率加百分
    之一‧三０現為百分之九‧十九按月計付，並約定未按期攤還本息時，除按原借
    款利率給付遲延利息外，其逾期在六個月以內者，另按上開利率之二成計付違約
    金。惟本項借款僅攤還至八十八年一月十日止，尚欠捌拾捌萬捌佰捌拾參元，當
    時利息為週年利率百分之九．一九 (如附表編號二)，本息即未為繳付。
(三)被告丁○○再於八十七年一月二十六日邀同被告乙○○、戊○○為連帶保證人向
    原告借款拾萬元，約定自八十七年一月二十六日起，以每一個月為一期，共分
    八十四期，按期於當月二十六日平均攤還本息，利息按原告銀行訂定之基本放款
    利率百分之二‧００現為百分之九‧八四按月計付，並約定未按期攤還本息時，
    除按原借款利率給付遲延利息外，其逾期在六個月以內者，另按上開利率之一成
    計付違約金，逾期六個月以上者，其超逾六個月部份，按上開利率之二成計付違
    約金。惟本項借款僅攤還至八十八年二月十二日止，尚欠貳拾陸萬陸仟壹佰肆拾
    肆元(如附表編號三)，本息即未為繳付。
(四)被告丁○○復於八十七年一月二十六日邀同被告乙○○、戊○○為連帶保證人向
    原告借款拾萬元，約定自八十七年一月二十六日起，以每一個月為一期，共分
    八十四期，按期於當月二十六日平均攤還本息，利息按聲請人銀行訂定之基本放
    款利率加百分之二‧００現為百分之九‧八四按月計付，並約定未按期攤還本息
    時，除按原借款利率給付遲延利息外，其逾期在六個月以內者，另按上開利率之
    一成計付違約金，逾期六個月以上者，其超逾六個月部份，按上開利率之二成計
    付違約金。惟本項借款僅攤還至八十八年二月二十五日止，尚欠貳拾陸萬陸仟壹
    佰肆拾肆元(如附表編號三)，本息即未為繳付。
三、證據：提出借據、轉帳收入傳票、催收款項帳各四紙(均影本)。
乙、被告方面：
    被告未於言詞辯論期日到場，亦未提出準備書狀作何聲明或陳述。
    理    由
一、本件被告經合法通知，未於言詞辯論期日到場，核無民事訴訟法第三百八十六條
    各款所列情形，爰依原告聲請，由其一造辯論而為判決。
二、原告主張之事實，已據其提出與所述相符之提出借據、轉帳收入傳票、催收款項
    帳各四紙為證。被告未於言詞辯論期日到場，亦未提出準備書狀作何聲明或陳述
    。就上揭調查證據所得，原告之主張可信為真實。
三、從而，原告依消費借貸及連帶保證契約之法律關係，請求被告丁○○、乙○○連
    帶給付佰肆拾肆萬仟百陸拾肆元，及如附表所示之利息及違約金。被告戊○○給付伍拾萬貳仟貳佰捌拾捌元，及自八十八年二月二十六日起至清償日止
    ，按週年利率百分之九‧八四計算之利息，及自八十八年三月二十六日起至八十
    八年九月二十五日止，按上開利率百分之十；自八十八年九月二十六日起至清償
    日止，按上開利率百分之二十計算之違約金，為有理由，應予准許。
四、再被告戊○○就主文第二項判決與被告丁○○、乙○○第一項判決部分之伍拾
    萬貳仟貳佰捌拾捌元  (即附表編號三、四之金額)為連帶債務，惟原告未為連帶
    給付之請求，故果其中之一人為清償，無論為全部或一部之清償，對原告而言，
    於清償範圍內，其他被告同免其責，併為敘明。
五、結論：原告之訴為有理由，依民事訴訟法第三百八十五條第一項前段、第七十八
    條、第八十五條第二項、第八十五條第一項但書，判決如主文。
中      華      民      國    八十九    年      八      月    八      日
                              臺灣臺南地方法院民事第一庭
~B法      官  蘇清水
右為正本係照原本作成。
如對本判決上訴，須於判決送達後廿日內向本院提出上訴狀。
中      華      民      國    八十九    年      八      月    八      日
~B法院書記官  王志銘
~F0
~T40
附表：(八十九年度訴字第一○八五號)
┌──┬─────────┬─────────────┬────────────┬────────────────────┐
│編號│欠款金額（新台幣）│最後攤還本息日(民國，下同)│利息之請求              │違約金之請求                            │
├──┼─────────┼─────────────┼────────────┼────────────────────┤
│ １ │二百零三零一百九十│八十八年一月十一日        │自八十八年一月十二日起至│自八十八年二月十一日起至八十八年六月十一│
│    │三元              │                          │清償日止按週年利率百分之│日止，另按上開利率之一成計付違約金，自八│
│    │                  │                          │九‧一九計付            │十八年六月十二日起至清償日止，按上開利率│
│    │                  │                          │                        │之二成。                                │
├──┼─────────┼─────────────┼────────────┼────────────────────┤
│ ２ │八十八萬零八百八十│八十八年一月十日          │自八十八年一月十一日起至│自八十八年二月十一日起至八十八年八月十日│
│    │三元              │                          │清償日止按週年利率百分之│止，另按上開利率之一成計付違約金，自八十│
│    │                  │                          │九‧一九計付            │八年八月十一日起至清償日止，按上開利率之│
      │                  │                          │                        │之二成。                                │
├──┼─────────┼─────────────┼────────────┼────────────────────┤
│ ３ │二十六萬六千一百四│八十八年二月二十五日      │自八十八年二月廿六日起至│自八十八年三月廿六日起至八十八年九月廿五│
│    │十四元            │                          │清償日止按週年利率百分之│日止，另按上開利率之一成計付違約金，自八│
│    │                  │                          │九‧八四計付            │十八年九月廿六日起至清償日止，按上開利率│
      │                  │                          │                        │之二成。                                │
├──┼─────────┼─────────────┼────────────┼────────────────────┤
│ ４ │二十六萬六千一百四│八十八年二月二十五日      │自八十八年二月廿六日起至│自八十八年三月廿六日起至八十八年九月廿五│
│    │十四元            │                          │清償日止按週年利率百分之│日止，另按上開利率之一成計付違約金，自八│
│    │                  │                          │九‧八四計付            │十八年九月廿六日起至清償日止，按上開利率│
      │                  │                          │                        │之二成。                                │
└──┴─────────┴─────────────┴────────────┴────────────────────┘


司法院資訊處製作；財團法人民間司法改革基金會備份。
